【裁判字號】    96,訴,2650
【裁判日期】    970111
【裁判案由】    違反槍砲彈藥刀械管制條例等
【裁判全文】
臺灣高雄地方法院刑事判決              96年度訴字第2650號
公  訴  人  臺灣高雄地方法院檢察署檢察官
被      告  己○○
                      之1號
指定辯護人  本院公設辯護人  陳信凱
被      告  戊○○
                    （另案於臺灣高雄戒治所執行戒治中）
上列被告等因違反槍砲彈藥刀械管制條例等案件，經檢察官提起
公訴（96年度偵字第13957 號），本院判決如下：
    主  文
己○○轉讓第二級毒品，共伍罪，各處有期徒刑陸月，扣案之第
二級毒品甲基安非他命拾柒包（含包裝袋，驗後淨重合計參拾柒
點貳肆貳公克）、殘留甲基安非他命殘渣之吸食器壹支、削尖吸
管壹支均沒收銷燬之。又未經許可，寄藏可發射子彈具有殺傷力
之改造槍枝，處有期徒刑參年貳月，併科罰金新臺幣陸萬元，罰
金如易服勞役，以新臺幣壹仟元折算壹日，扣案改造鋼管槍參枝
（槍枝管制編號0000000000、0000000000、0000000000）均沒收
；又未經許可，製造子彈，處有期徒刑壹年貳月，併科罰金新臺
幣壹萬元，罰金如易服勞役，以新臺幣壹仟元折算壹日，扣案改
造子彈壹顆（由金屬彈殼加裝直徑6.0 ±0.5mm 金屬彈殼）沒收
。應執行有期徒刑陸年，併科罰金新臺幣陸萬元，罰金如易服勞
役，以新臺幣壹仟元折算壹日，扣案之第二級毒品甲基安非他命
拾柒包（含包裝袋，驗後淨重合計參拾柒點貳肆貳公克）、殘留
甲基安非他命殘渣之吸食器壹支、削尖吸管壹支均沒收銷燬，改
造鋼管槍參枝（槍枝管制編號0000000000、0000000000、000000
0000）、改造子彈壹顆（由金屬彈殼加裝直徑6.0 ±0.5mm 金屬
彈殼）均沒收。
戊○○轉讓第二級毒品，共肆罪，各處有期徒刑陸月，應執行有
期徒刑壹年。
    事  實
一、己○○、戊○○二人均明知甲基安非他命係經政府公告，列
    為毒品危害防制條例第2 條第2 項第2 款所定之第二級毒品
    ，未經許可不得持有、轉讓。竟基於無償轉讓第二級毒品甲
    基安非他命（起訴書誤載為安非他命，應予更正）之犯意，
    分別為以下犯行：
  (一)己○○自民國96年5 月上旬某日起至96年5 月10日下午1時
    45分許前某日止，在高雄市前鎮區憲德戲院巷17號及其他不
    詳處所，分別無償轉讓提供第二級毒品甲基安非他命予戊○○施用2 次。
  (二)己○○分別於96年5 月3 日、96年5 月6 日，在高雄市前鎮
    區憲德戲院巷17號及其他不詳處所，分別無償轉讓提供第二
    級毒品甲基安非他命予乙○○施用計2 次。
  (三)己○○復於96年5 月10日下午1 時45分許，在高雄市前鎮區
    憲德戲院巷17號處所，接續無償轉讓第二級毒品甲基安非他
    命予戊○○、乙○○、丙○○、丁○○等人，並提供吸食器
    1 支、削尖吸管1 支等器具，供渠等施用第2 級毒品甲基安
    非他命1 次。
  (四)戊○○分別於96年5 月1 日、96年5 月3 日、96年5 月5 日
    、96年5 月7 日，在高雄市前鎮區憲德戲院巷17號及其他不
    詳處所，分別無償轉讓提供第二級毒品甲基安非他命予其同
    居女友丁○○施用計4 次。
二、己○○另明知可發射子彈具有殺傷力之改造鋼管槍、子彈，
    分別係屬槍砲彈藥刀械管制條例第4 條第1 項第1 款、第2
    款所列之管制槍枝、子彈，未經許可均不得製造、持有、寄
    藏，竟仍基於製造子彈及寄藏可發射子彈具有殺傷力之改造
    鋼管槍、子彈之犯意，先於91年間某日，在高雄縣大寮鄉某
    稻田處，接受綽號「小弟」之姓名年籍不詳男子委託，寄藏
    保管可發射子彈具有殺傷力之改造鋼管槍3 枝（槍枝管制編
    號：0000000000、0000000000、0000000000）、12 GAUGE制
    式霰彈2 顆而持有之。再於94年間，在高雄縣大寮鄉○○村
    ○○路中興七巷13之1 號其住處內，以將鞭炮之火藥及軸承
    之鐵珠放入金屬彈殼之方式，改造具有殺傷力之子彈2 顆。
    嗣於96年5 月10日下午1 時45分許，在高雄市前鎮區憲德戲
    院巷17號4 樓為警查獲，並當場扣得改造鋼管槍1 枝（槍枝
    管制編號0000000000）、不具殺傷力之改造霰彈1 顆、甲基
    安非他命17包（驗後淨重37.242公克）、己○○所有供轉讓
    甲基安非他命所用之殘留甲基安非他命之吸食器1 組、削尖
    吸管1 支，及與本案犯罪無關之空夾鏈袋2 包、帳單1 張。
    經己○○同意後，再於同日14時30分許，前往高雄縣大寮鄉
    ○○村○○路中興七巷13之1 號己○○住處內執行搜索，當
    場查獲具殺傷力之改造鋼管槍2 枝（槍枝管制編號：000000
    0000、0000000000）、具殺傷力之制式霰彈2 顆、具殺傷力
    之改造子彈2 顆及與本案犯罪無關之金屬管1 支、霰彈彈殼
    270顆、金屬彈殼2 顆等物。
二、案經高雄市政府警察局苓雅分局報請臺灣高雄地方法院檢察
    署檢察官偵查起訴。
    理  由
甲、證據能力方面：
一、證人乙○○、庚○○於警詢中陳述之證據能力：
    按被告以外之人於審判中有所在不明而無法傳喚或傳喚不到
    情形，其於檢察事務官、司法警察官或司法警察調查中所為
    之陳述，經證明具有可信之特別情況，且為證明犯罪事實之
    存否所必要者，得為證據，刑事訴訟法第159 條之3 第3 款
    定有明文。本件證人乙○○、庚○○於警詢中之證詞雖均屬
    傳聞證據，惟證人乙○○、庚○○經本院依法傳喚、拘提均
    不到庭，有送達證書及高雄市政府警察局前鎮分局96年11月
    26日高市警前分偵字第0960028448號函在卷為憑（本院卷第
    182 頁、185 頁）。本院審酌其2 人於警詢之陳述，係經承
    辦員警一問一答所製作，且經核其做成之外部情狀，無不法
    詢問或不當取供之情形，且距離案發時間較近，記憶較為清
    晰，具有較可信之特別情況，為證明犯罪之存否所必要，以
    之作為本案之證據亦屬適當，依刑事訴訟法第159 條之3 第
    3 款規定，認具有證據能力。
二、證人戊○○、丁○○於警詢中陳述之證據能力：
    按被告以外之人於檢察事務官、司法警察官或司法警察調查
    中所為之陳述，與審判中不符時，其先前之陳述具有較可信
    之特別情況，且為證明犯罪事實存否所必要者，得為證據，
    刑事訴訟法第159 條之2 定有明文。本件證人即被告戊○○
    於警詢時證述：扣案毒品甲基安非他命17包、甲基安非他命
    吸食器1 組及削尖吸管1 支，均為被告己○○所有等語，而
    與審判中證稱：上開扣案物為乙○○所有等語不符；證人丁○○於警詢時證述：伊施用之毒品是由己○○提供，沒有代
    價等語，與審判中證稱：伊4 次都有拿錢，請被告戊○○向
    被告己○○購買等語不符。審酌證人戊○○、丁○○於警詢
    之陳述是在記憶猶新的情況下直接作成，與事實較相近，於
    審判中有被告己○○在庭之壓力，是證人戊○○、丁○○先
    前於警詢之陳述顯具有較為可信之情況，且為證明本案被告
    己○○犯罪存否所必要，本院斟酌上列因素綜合判斷，應認
    證人戊○○、丁○○警詢之筆錄，有證據能力。
三、證人丁○○、乙○○、丙○○、庚○○、證人即共同被告戊○○於偵查中陳述之證據能力：
    按被告以外之人於偵查中向檢察官所為陳述，除顯有不可信
    之情況者外，得為證據，同法第159 條之1第2項定有明文。
    本件證人丁○○、乙○○、丙○○、庚○○、證人即共同被
    告戊○○於檢察官偵查中所為之陳述，均並未曾提及檢察官
    在偵查時有不法取供之情形，亦未釋明上開陳述有顯不可信
    之情況，依上開規定，其等於偵查中之證言自均具有證據能
    力。
四、證人丙○○於警詢時陳述之證據能力：
    按被告以外之人於審判外之言詞或書面陳述，除法律有規定
    者外，不得作為證據，刑事訴訟法第159 條第1 項定有明文
    。證人丙○○於警詢之陳述，經核並無刑事訴訟法第159 條
    之2 之情形，被告己○○復不同意作為本案證據（本院卷第
    66頁），依法並無證據能力。
乙、實體方面：
壹、有罪部份：
一、轉讓第二級毒品部分：
    訊據被告己○○、戊○○均矢口否認有何轉讓第二級毒品甲
    基安非他命之犯行，被告己○○辯稱：伊不認識被告戊○○
    ，不可能轉讓毒品給他；伊認識乙○○，曾一起施用甲基安
    非他命，但伊不曾拿甲基安非他命給他施用；伊不認識丙○○、庚○○、丁○○，從未拿甲基安非他命給他們施用；96
    年5 月10日伊跟乙○○電話聯絡，乙○○表示他在高雄市前
    鎮區憲德戲院巷17號，伊就過去找乙○○，嗣為警查獲，當
    日扣到之甲基安非他命17包、自製甲基安非他命吸食器1 組
    、空夾鏈袋2 包、削尖吸管1 支均非伊所有，伊當時在扣押
    物品目錄表上簽名，係因為伊以為是扣案證物就要簽名，並
    非表示所有人之意思等語。被告戊○○則辯稱：丁○○施用
    之甲基安非他命是伊與丁○○合資向綽號「健仔」購買云云
    。經查：
  (一)扣案之晶體17包（毛重共40.6公克，不含包裝袋，驗後淨重
    37.242公克）、吸食器1 支、削尖吸管1 支，經送高雄醫學
    大學附設中和紀念醫院以氣體色層- 質譜分析法（GC /Ms）
    檢驗結果，均呈甲基安非他命陽性反應，空夾鏈袋2 包，則
    呈甲基安非他命陰性反應，有該院96年7 月30日報告編號00
    00-000、272 、273 、274 號檢驗報告4 紙在卷為證（本院
    卷第128 、129 、131 頁）。上開物品均為被告己○○所有
    ，被告己○○於96年5 月10日上午10時許至高雄市前鎮區憲
    德戲院巷17號4 樓後，至下午1 時45分許為警查獲前，在該
    址取出甲基安非他命及吸食器、削尖吸管等物，無償轉讓提
    供甲基安非他命予在場之共同被告戊○○及證人乙○○、丙○○、丁○○等人施用之事實，業經證人即共同被告戊○○
    及證人丁○○、丙○○、乙○○於警詢時及偵查中證述明確
    （警卷第16、17、23、24、40、41頁，偵查卷第6 至8 、9
    至11、14、25、36、41頁），證人丙○○並於本院具結證稱
    ：當天被告己○○最後一個到場，知道毒品是被告己○○所
    有，因為比被告己○○早進入之人，並未拿甲基安非他命出
    來吸食，甲基安非他命不是乙○○所有，因為乙○○進入後
    ，伊未看到他拿出來等語（本院卷第143 至144 、147 頁）
    ，於偵查中具結證稱：警方於96年5 月10日在憲德戲院17號
    房屋查到之毒品是己○○所有，伊有看到己○○拿2 個袋子
    進來，伊看到警察從該袋內找到毒品，己○○有把該袋內毒
    品甲基安非他命拿出來請在場之人即伊、小李（即乙○○）
    、丁○○都有施用等語（偵查卷第7 至8 頁），與證人即該
    址承租人丁○○於本院具結證稱：當天是被告己○○拿2 個
    袋子進來，袋子內裝什麼伊不知道，後來他從袋子內拿出毒
    品來，當天早上是被告己○○最後到，乙○○到場時，沒有
    帶東西，安非他命是被告己○○拿出來問他們要不要用，在
    現場所有人都有施用等語（本院卷第149 頁）相符，證人即
    警員甲○○於本院證稱：吸食器及少許的幾包甲基安非他命
    是在床上查獲，槍枝是在床頭前面的塑膠袋內查獲，有少許
    的毒品放在床上可以直接看到，在窗框裡面的盒子也有查獲
    十幾包的甲基安非他命；進入後是先看到毒品，伊就問東西
    是誰的，被告己○○當場坦承東西是他的等語（本院卷第15
    6 至157 頁），可證被告己○○於查獲當時，確實坦承上開
    扣案甲基安非他命為其所有。再者，證人丙○○、戊○○、
    乙○○、丁○○等人於查獲當天為警採尿送驗，經高雄市立
    凱旋醫院檢驗結果，均呈甲基安非他命陽性反應，有該院96
    年5 月28日轉碼編號A00000000 、A00000000 、A00000 000
    、A00000 000濫用藥物尿液檢驗報告4 紙在卷為證（本院卷
    第119 、120 、122 、123 頁）。則被告己○○於96年5 月
    10日攜帶上開扣案物品至高雄市前鎮區憲德戲院巷17 號4樓
    ，並於同日無償提供甲基安非他命予在場之丙○○、戊○○
    、乙○○、丁○○等人施用各1 次之事實應堪予認定。
  (二)被告己○○雖於本院辯稱：查扣之甲基安非他命是乙○○所
    有云云（本院卷第66頁），惟查：被告己○○於警詢及偵查
    中均辯稱伊不知扣案毒品是何人所有云云（警卷第11頁、偵
    查卷第74頁），於本院則先辯稱：查扣之甲基安非他命是乙○○所有云云（本院卷第66頁），復改稱：不知道查獲甲基
    安非他命是誰所有云云（本院卷第200 頁），其說詞反覆已
    難採信。又證人戊○○雖於本院證稱：扣案甲基安非他命17
    包是乙○○所有云云（本院卷第136 頁），惟其於警詢及偵
    查中均證稱：甲基安非他命17包、甲基安非他命之玻璃吸食
    器1 組、空夾鏈袋2 包、削尖吸管1 支、帳單1 張等物，均
    是被告己○○所有，伊吸食之第二級毒品甲基安非他命是由
    己○○提供伊吸食，伊是向己○○索取，沒有購買等語（警
    卷第16至17頁），且於96年5 月10日查獲當天向檢察官具結
    證稱：現場查到的毒品是被告己○○的，被告己○○在早上
    10點到該處，手拿2 個袋子進來，後來己○○借廁所，他進
    廁所一直冒煙，伊知他帶的是毒品，伊跟他要一些毒品來施
    用，屋內的6 個人都有施用等語（偵查卷第10至11頁），均
    已明白證述扣案之甲基安非他命為被告己○○所有，且被告
    己○○有在上址無償提供甲基安非他命供在場之人施用之事
    實。證人戊○○於本院審判中改證稱：因在現場時，被告己○○承認東西是他所有，故回答東西是他所有云云，實難採
    信。
  (三)證人即共同被告戊○○於偵查中具結證稱：憲德戲院巷17號
    是伊女友之租屋處，伊跟她同住，己○○在早上10點至該處
    ，手拿2 個袋子進來，後來己○○借廁所，他進廁所一直冒
    煙，伊知他帶的是毒品，伊跟他要一些毒品施用，屋內的6
    個人都有施用；己○○前後3 次提供安非他命給伊吸食，沒
    有算錢，都是他跟朋友去找伊聊天，伊都跟他要一點，己○○給伊3 次安非他命都是在96年5 月份等語（偵查卷第11、
    41頁），足證被告己○○3 次（包括96年5 月10日本次查獲
    ）無償轉讓甲基安非他命予共同被告戊○○施用之事實。證
    人戊○○雖於本院改證稱：扣案甲基安非他命17包是乙○○
    所有，伊回答警察吸食之二級毒品是被告己○○提供，是因
    為被告己○○有說東西是他的，所以伊才回答東西是他所有
    ，被告己○○沒有提供甲基安非他命給伊施用；伊施用之甲
    基安非他命是向綽號「健仔」之人拿的等語（本院卷第136
    至140 、159 頁），惟查，本院行交互詰問時，檢察官詰問
    證人戊○○，為何於偵查及警詢時表示毒品是被告己○○所
    有，吸食之第二級毒品是被告己○○提供？證人戊○○答稱
    ：警察到場時，被告己○○自己向警察承認東西都是他所有
    ，故伊才回答東西是他所有等語（本院卷第137 、140 頁）
    ，然被告己○○在警察面前承認扣案毒品為他所有乙節，與
    查獲之前被告己○○有無在同年5 月份共2 次提供毒品予被
    告戊○○施用無涉，證人戊○○當不致在已具結，須擔負偽
    證罪責之情形下，向檢察官為虛偽證述，其事後於本院翻異
    前詞，當係迴護被告己○○之詞，不足採信。
  (四)證人乙○○於警詢時證稱：伊於96年5 月10日中午11時至12
    時，在高雄市前鎮區憲德戲院巷17號4 樓內，施用之安非他
    命是被告己○○所提供，己○○曾3 次提供毒品供伊施用，
    大約日期為同年5 月3 日、5 月6 日及5 月10日（即本次查
    獲）；伊與己○○是朋友，因己○○知道伊有在施用毒品，
    故沒有代價提供毒品供伊施用，己○○每次提供伊1 包約
    0.2 公克毒品供伊施用，沒有代價等語（警卷第40至41頁）
    ，佐以前揭高雄市立凱旋醫院檢驗結果，證人乙○○之尿液
    呈甲基安非他命陽性反應，可證明被告己○○有於上開時日
    共3 次提供甲基安非他命予證人乙○○施用之事實。
  (五)被告戊○○於本院供承：伊跟丁○○都有施用甲基安非他命
    ，96年5 月間伊和丁○○並沒有住在一起，伊住在高雄縣鳳
    山市○○○路577 巷17號之1 ，丁○○住在高雄市前鎮區憲
    德戲院巷17號租屋處，伊帶甲基安非他命到高雄市前鎮區憲
    德戲院巷17號一起施用，伊將甲基安非他命放在桌上，她說
    要拿去施用，我有同意，這種情形在96年5 月份有3 、4 次
    等語（本院卷第50頁），於偵查中具結證稱：己○○前後3
    次提供甲基安非他命給伊吸食，日期伊忘記了，沒有算錢，
    3 次都是他跟朋友來找伊聊天，伊都跟他要一點，丁○○說
    的4 、5 次可能是伊身上還有一點點拿給丁○○，己○○給
    伊之甲基安非他命，丁○○有跟伊要，伊才會給她等語（偵
    查卷第41頁），已自承其有於96年5 月間無償轉讓提供第二
    級毒品甲基安非他命予丁○○施用，此與證人丁○○於本院
    證稱：被告戊○○拿安非他命給伊施用，地點都在高雄市前
    鎮區憲德戲院17號（本院卷第152 頁）；於偵查中具結證稱
    ：憲德戲院巷17號房屋是伊之住處，伊跟伊男友戊○○同住
    ；現場查到之毒品安非他命是己○○所有，己○○有把袋內
    毒品拿出來，在場之6 人均有施用；伊男友戊○○說之前4
    、5 次的甲基安非他命是己○○給的，當時伊沒有見到己○○，是透過戊○○轉交甲基安非他命給伊，是在5 月1 日、
    5 月3 日、5 月5 日、5 月7 日、5 月10日（即本次查獲）
    總共5 次，每次提供1 袋，可吸4 、5 口，沒有收錢等語（
    偵查卷第9 、25頁）相符，堪認被告戊○○於5 月1 日、5
    月3 日、5 月5 日、5 月7 日有4 次無償轉讓第二級毒品甲
    基安非他命予丁○○之事實。被告戊○○嗣後於本院辯稱：
    伊與丁○○施用之甲基安非他命是他們合資去跟綽號「健仔
    」買的云云（本院卷第203 頁），及證人丁○○於本院證稱
    ：伊有拿錢請被告戊○○向被告己○○購買云云（本院卷第
    153頁），應係事後卸責之詞，不足採信。
  (六)綜上，被告己○○、戊○○所辯均不可採，被告2 人分別有
    上開轉讓第二級毒品安非他命之犯行，均堪認定，此部分事
    證明確，應予依法論科。
二、違反槍砲彈藥刀械管制條例部分：
    訊據被告己○○對於在上開時、地，未經許可接受綽號「小
    弟」之姓名年籍不詳成年男子委託寄藏上開具殺傷力之改造
    鋼管槍3 支、12 GAUGE制式霰彈2 顆而持有之，並於前揭時
    、地，以將鞭炮之火藥及軸承之鐵珠放入金屬彈殼之方式，
    改造具有殺傷力之子彈2 顆，嗣於96年5 月10日下午1 時45
    分許在高雄市前鎮區憲德戲院巷17號4 樓，同日14時30分許
    在高雄縣大寮鄉○○村○○路中興七巷13之1 號，為警搜索
    查扣之事實，自警詢起至本院審理中始終坦承不諱（警卷第
    12 頁 、偵查卷第75、79至80頁、本院卷第66、201 至202
    頁），並有扣案改造鋼管槍3 枝、12 GAUGE制式霰彈2 顆、
    改造子彈2 顆等物可佐。扣案改造鋼管槍3 支（槍枝管制編
    號0000000000、0000000000、0000000000），經鑑驗結果，
    認均係兩節式土造鋼管槍，可擊發12 GAUGE制式霰彈，認具
    殺傷力；送鑑子彈1 顆，經鑑驗結果，認係改造霰彈，由制
    式霰彈換裝金屬彈丸而成，經試射，無法擊發，認不具殺傷
    力；送鑑子彈3 顆，經鑑驗結果，認均係12 GAUGE制式霰彈
    ，經實際試射：2 顆可擊發，認具殺傷力，1 顆無法擊發，
    認不具殺傷力；送鑑子彈4 顆，經鑑驗結果：2 顆認均係改
    造子彈，由金屬彈殼加裝直徑6.0 ±0.5mm 金屬彈頭而成，
    採樣1 顆試射，可擊發，認具殺傷力，2 顆認均係金屬彈殼
    ，有內政部警政署刑事警察局96年6 月1 日刑鑑字第096007
    8991號槍彈鑑定書在卷可稽（偵查卷第59至65頁），足認被
    告之自白與事實相符，事證明確，此部份犯行堪以認定，應
    予依法論科。
三、論罪科刑部分：
  (一)按槍砲彈藥刀械管制條例第8 條第4 項，係將持有與寄藏槍
    枝罪為分別之處罰規定，而寄藏與持有，均係將物置於自己
    實力支配之下，僅寄藏必先有他人之持有行為，而後始為之
    受寄代藏而已，故寄藏之受人委託代為保管，其保管之本身
    ，亦屬持有，不過，此之持有係受寄之當然結果，雖不應另
    就持有予以論罪，然未經許可持有手槍，其持有之繼續，為
    行為之繼續，亦即一經持有槍枝，罪已成立，但其完結須繼
    續至持有行為終了時為止。則包括持有之寄藏槍枝行為，自
    亦為行為之繼續，其犯罪之完結須繼續至寄藏行為終了時為
    止。此與司法院院解字第3632號解釋所稱寄藏贓物罪於寄藏
    行為完畢時其犯罪即已完成，其後之占有該贓物乃犯罪之狀
    態繼續，而非行為繼續，迥不相同，最高法院93年台上字第
    2253號判決可資參照。被告己○○最初受託寄藏扣案之可發
    射子彈具有殺傷力之改造鋼管槍3 枝、12GAUGE 制式霰彈2
    顆而持有之時間為91年間，雖係在槍砲彈藥刀械管制條例於
    94年1 月28日修正公布施行之前，然其寄藏行為繼續至96年
    5 月10日始被查獲，其寄藏行為之終了既在本條例修正公布
    施行後，自無行為後法律變更可言，應適用修正後之槍砲彈
    藥刀械管制條例之相關規定論處（最高法院88年第8 次刑事
    庭會議決議參照）。檢察官於起訴書認被告己○○行為後，
    槍砲彈藥刀械管制條例於94年1 月28日修正公布施行，認被
    告行為後有法律有變更，為新舊法比較結果，認應適用修正
    前槍砲彈藥刀械管制條例之規定云云，容有誤會。
  (二)查甲基安非他命係毒品危害防制條例第2 條第2 項第2 款所
    指之第二級毒品；又槍砲彈藥刀械管制條例中之寄藏與持有
    ，均係將物置於自己實力支配之下，僅寄藏必先有他人之持
    有行為，而後始為之受寄代藏而已，故寄藏之受人委託代為
    保管，其保管之本身，亦屬持有，不過，此之持有係受寄之
    當然結果（最高法院74年台上字第3400號判例意旨參照）。
    。核被告己○○所為，係犯毒品危害防制條例第8 條第2項
    轉讓第二級毒品罪、及現行槍砲彈藥刀械管制條例第8 條第
    4 項之未經許可寄藏其他可發射金屬或子彈具有殺傷力之槍
    枝罪、同條例第12條第4 項之未經許可寄藏子彈罪、同條例
    第12條第1 項之未經許可製造子彈罪。被告戊○○所為，係
    犯毒品危害防制條例第8 條第2 項轉讓第二級毒品安非他命
    罪。被告2 人分別持有第二級毒品安非他命之行為，均係轉
    讓第二級毒品安非他命之階段行為，不另論罪。被告己○○
    受託寄藏改造鋼管槍、子彈而持有改造鋼管槍、子彈之低度
    行為，為寄藏改造鋼管槍、子彈之高度行為所吸收，亦不另
    論罪。被告己○○以一行為觸犯上開未經許可寄藏改造槍枝
    、子彈之2 罪間，為想像競合犯，應依刑法第55條之規定，
    從一重之未經許可寄藏改造槍枝罪處斷。又按數行為於同時
    同地或密切接近之時地實施，侵害同一之法益，各行為之獨
    立性極為薄弱，依一般社會健全觀念，在時間差距上，難以
    強行分開，在刑法評價上，以視為數個舉動之接續施行，合
    為包括之一行為予以評價，較為合理，方屬接續犯之範疇（
    最高法院86年台上字第3295號判例意旨參照）。足見「接續
    犯」之成立係以時、空之密接性為前提要件，即透過對於同
    一法益之同種類侵害行為繼續不間斷之實行，業已稀釋個別
    行為之獨立性，致使刑法評價時將之視為單一、整體之犯罪
    行為，以符合社會一般人對於行為概念之認知，並與行為人
    之犯罪目的相互結合。茲被告己○○係在96年5 月10日查獲
    當天，在高雄市前鎮區憲德戲院巷17號處所，無償提供第二
    級毒品甲基安非他命予戊○○、乙○○、丙○○、丁○○等
    人，並提供吸食器1 支、削尖吸管1 支等器具供渠等施用第
    2 級毒品甲基安非他命，如上所述，被告己○○各次之轉讓
    行為均在同一處所，且時間密接，各行為之獨立性薄弱，依
    一般社會觀念難以強行區隔，應認係在時、空密接而屬同一
    行為之數個舉動，合為包括一罪，而屬轉讓第二級毒品之接
    續犯，公訴人認係數罪，容有誤會。又被告己○○先後轉讓
    第二級毒品安非他命予戊○○、乙○○、丙○○等人多次，
    犯意各別，行為各殊，應予分論併罰；另與未經許可寄藏具
    殺傷力改造槍枝罪、未經許可製造子彈罪間，犯意各別，罪
    名有異，行為各殊，應予分論併罰。被告戊○○轉讓第二級
    毒品安非他命予丁○○4 次，犯意各別，行為各殊，亦應予
    分論併罰。爰審酌被告己○○、戊○○無償轉讓第二級毒品
    ，尚無犯罪所得，惟均飾詞否認轉讓第二級毒品犯行，顯無
    悔意，被告己○○受友人寄託藏放具殺傷力之改造槍枝、子
    彈，並製造子彈2 顆，對社會治安有危害之虞，惟其未取出
    使用幸未造成危害，及坦承此部分犯行等一切情狀，分別量
    處如主文所示之刑，並就併科罰金部分諭知易服勞役之折算
    標準，暨分別定其應執行刑。
  (三)扣案之晶體17包（驗前淨重37.245公克、驗後淨重37.242公
    克），為第二級毒品甲基安非他命，扣案之甲基安非他命吸
    食器1 組、削尖吸管1 支，均呈甲基安非他命陽性反應，有
    高雄醫學大學附設中和紀念醫院檢驗報告3 紙在卷為憑（本
    院卷第128 、129 、131 頁），且均為被告己○○所有，業
    據證人即共同被告戊○○及證人丁○○、丙○○、乙○○於
    警詢及偵查中證述屬實，已如前述，該等扣案之吸食器1組
    、削尖吸管1 支，已殘留有第二級毒品甲基安非他命而難以
    析離，應全部視為毒品，不問屬於犯人與否，均依毒品危害
    防制條例第18條第1 項前段，宣告沒收銷燬之。至鑑驗耗用
    之第二級毒品甲基安非他命既已滅失，自無庸宣告沒收。另
    扣案之具有殺傷力之改造鋼管槍3 支（槍枝管制編號000000
    0000、0000000000、0000000000）、改造子彈1 顆，均屬違
    禁物，應依刑法第38條第1 項第1 款宣告沒收。至改造霰彈
    1 顆、12 GAUGE制式霰彈1 顆，經試射，均無法擊發，不具
    殺傷力，非屬違禁物；12 GAUGE制式霰彈2 顆、改造子彈1
    顆，業經試射，雖認具殺傷力，惟擊發後所餘之彈殼、彈頭
    ，已不具殺傷力，非屬違禁物；子彈2 顆，經送鑑結果係金
    屬彈殼、霰彈彈殼270 顆，空夾鏈袋2 包、帳單1 張，均與
    本案犯罪無關，自均無庸宣告沒收，併此敘明。
貳、不另為無罪諭知部分：
一、公訴意旨另以：被告己○○於96年5 月10日下午1 時45分許
    ，在高雄市前鎮區憲德戲院巷17號處所，無償轉讓提供第二
    級毒品安非他命予庚○○施用，因認被告己○○涉犯毒品危
    害防制條例第8 條第2 項轉讓第二級毒品安非他命罪嫌云云
    。又被告己○○於91年間某日許，在高雄縣大寮鄉某稻田處
    ，接受綽號「小弟」之姓名年籍不詳男子委託，寄藏保管為
    槍枝之主要組成零件之槍管1 支而持有之，因認被告己○○
    涉犯槍砲彈藥刀械管制條例第13條第4 項之未經許可寄藏槍
    枝之主要組成零件罪嫌云云。
二、按犯罪事實應依證據認定之，無證據不得推定其犯罪事實；
    不能證明被告犯罪者，應諭知無罪之判決，刑事訴訟法第15
    4 條、第301 條第1 項分別定有明文。又認定犯罪事實所憑
    之證據，雖不以直接證據為限，間接證據亦包括在內；然而
    無論直接或間接證據，其為訴訟上之證明，須於通常一般之
    人均不致有所懷疑，而得確信其為真實之程度者，始得據為
    有罪之認定，倘其證明尚未達到此一程度，而有合理之懷疑
    存在，致使無從為有罪之確信時，根據「罪證有疑，利於被
    告」之證據法則，即不得遽為不利被告之認定（最高法院76
    年度台上字第4986號判例意旨參照）。
三、轉讓第二級毒品部分：
  (一)本件檢察官認被告己○○有於上開時、地轉讓第二級毒品安
    非他命予庚○○施用之犯行，無非係以證人丁○○、戊○○
    於偵查中證稱：在場6 人都有施用毒品云云，為其主要論據
    。
  (二)訊據被告己○○矢口否認有轉讓第二級毒品安非他命予鐘偉
    偉漢施用之犯行，辯稱：伊不認識庚○○，亦不曾提供安非
    他命供其施用等語。
  (三)經查，證人庚○○於警詢及偵查中均證稱：伊未在高雄市前
    鎮區憲德戲院巷17號4 樓施用毒品，被告己○○沒有提供毒
    品給伊等語（警卷第33至35頁、偵查卷第12頁），證人丁○○、乙○○於警詢時、證人丙○○於偵查時之陳述均未提及
    渠等吸食毒品時庚○○在場（警卷第22、39頁，偵查卷第8
    頁），且證人戊○○於本院證稱：當天庚○○沒有在伊住處
    施用安非他命等語（本院卷第142 頁），證人丙○○於本院
    證稱：當天庚○○沒有進入該房屋等語（本院卷第147 頁）
    ，均可證明庚○○於查獲當天並未在憲德戲院巷17號4 樓施
    用安非他命，堪認被告己○○並未於96年5 月10日在憲德戲
    院巷17號4 樓無償轉讓第二級毒品安非他命予庚○○。證人
    戊○○、丁○○雖於偵查中證稱：在場6 人均有施用云云（
    偵查卷第9 、11頁），與事實不符。
  (四)從而，庚○○於96年5 月10日查獲當時雖然在場，然因檢察
    官所為舉證，不足證明被告己○○於上開時、地有轉讓第二
    級毒品安非他命予庚○○之情事，本院復查無其他積極證據
    足以證明被告己○○有檢察官所指轉讓第二級毒品安非他命
    予庚○○之犯行，參諸前揭說明，此部分若成立犯罪，與前
    揭己○○於96年5 月10日轉讓第二級毒品予戊○○、乙○○
    、丙○○、丁○○部分，有接續犯之實質上一罪關係，爰不
    另為無罪之諭知。
四、寄藏槍枝之主要組成零件部分：
  (一)本件檢察官認被告己○○有於上開時、地寄藏槍枝之主要組
    成零件槍管之犯行，無非係以被告己○○之自白及扣案槍管
    1支，為其主要論據。
  (二)按被告或共犯之自白，不得作為有罪判決之唯一證據，仍應
    調查其他必要之證據，以察其是否與事實相符，刑事訴訟法
    第156 條第2 項定有明文。被告己○○固坦承有寄藏槍管之
    犯行，惟查扣案之槍管1 支經鑑定結果，認係金屬管，有內
    政部警政署刑事警察局96年6 月1 日刑鑑字第0960078991號
    槍彈鑑定書在卷可稽（偵查卷第61頁），非屬槍枝之槍管，
    尚無從遽引為不利被告之認定。此外復查無其他積極證據足
    以證明被告己○○有何寄藏槍枝之主要組成零件之犯行，就
    此部分原應為無罪之諭知，惟依公訴意旨所示，此部分若成
    立犯罪，與被告己○○上開寄藏改造槍枝、子彈經本院論罪
    科刑部分，有想像競合犯之裁判上一罪關係，爰不另為無罪
    之諭知，亦併予敘明。
據上論斷，應依刑事訴訟法第229 條第1 項前段、第301 條第1
項，槍砲彈藥刀械管制條例第8 條第4 項、第12條第1 項及第4
項，毒品危害防制條例第8 條第2 項、第18條第1 項前段，刑法
第11條、第55條、第51條第5 款、第42條第3 項、第38條第1項
第1 款，判決如主文。
本案經檢察官李佳韻到庭執行職務。
中    華    民    國    97    年    1     月    11    日
                  刑事第八庭  審判長法  官  李璧君
                                    法  官  曾仁勇
                                    法  官  曾鈴
以上正本證明與原本無異。
如不服本判決應於收受本判決後10日內向本院提出上訴書狀，並
應敘述具體理由，如未敘述上訴理由者，應於上訴期間屆滿後20
日內補提理由書狀於本院（均須按他造當事人之人數附繕本）「
切勿逕送上級法院」。
中    華    民    國    97    年    1     月    17    日
                                    書記官  曾秀鳳
附錄本案論罪科刑法條
槍砲彈藥刀械管制條例第8 條第4 項
槍砲彈藥刀械管制條例第12條第1 項及第4 項
毒品危害防制條例第8 條第2 項


司法院資訊處製作；財團法人民間司法改革基金會備份。
